【裁判字號】    97,抗,256
【裁判日期】    971021
【裁判案由】    本票裁定
【裁判全文】
臺灣板橋地方法院民事裁定               97年度抗字第256號
抗  告  人  丙○○
            丁○○○
相  對  人  國泰世華商業銀行股份有限公司
法定代理人  甲○○
非訟代理人  乙○○
上列當事人間本票裁定事件，抗告人對於中華民國97年8 月29日
本院97年度票字第7479號裁定提起抗告，本院裁定如下：
    主  文
抗告駁回。
抗告程序費用新臺幣壹仟元由抗告人負擔。
    理  由
一、本件抗告意旨略以：抗告人任職於幼益機械工業有限公司，
    從事研發整修機械與裝配零件。而抗告人於民國94年2月4日
    、95年4 月28日分別向相對人國泰世華銀行股份有限公司借
    款共計新臺幣（下同）10,260,000元。又相對人以抗告人無
    法清償貸款為由，向法院聲請拍賣相對人房屋，惟抗告人未
    曾以本票向相對人借款，僅以借據與房屋在地政處設立抵押
    借貸，現相對人以貸款之名，偽簽本票之金額與日期，詐騙
    偽造、變造之事實等語。
二、按本票執票人，依票據法第123 條規定，聲請法院裁定許可
    對發票人強制執行，係屬非訟事件，此項聲請之裁定，及抗
    告法院之裁定，僅依非訟事件程序，以審查強制執行許可與
    否，並無確定實體上法律關係存否之效力，如發票人就票據
    債務之存否有爭執時，應由發票人提起確認之訴，以資解決
    （最高法院57年台抗字第76號判例意旨參照）。
三、經查，本件相對人執有抗告人等於94年1 月24日共同簽發均
    以臺北縣板橋市○○路○段214號為付款地免除作成拒絕證書
    之本票2紙（下稱系爭本票），分別內載金額2,840,000元、
    6,110,000 元，到期日97年6月2日、97年5月2日，經提示後
    尚有如原裁定主文第1 項所示之本金及利息未獲清償之事實
    ，有卷附本票可稽，相對人據以聲請准予裁定強制執行，於
    法並無不合。抗告人雖抗辯未曾以本票向相對人借款，僅以
    借據與房屋在地政處設立抵押借貸，現相對人以貸款之名，
    偽簽本票之金額與日期，詐騙偽造、變造之事等語。惟本票
    執票人依票據法第123 條規定，向本票發票人行使追索權，
    聲請法院裁定強制執行，其性質與非訟事件無殊，對於此項
    聲請所為裁定，僅依非訟事件程序，就本票形式上之要件是
    否具備予以審查即為已足。又關於抗告人是否確有簽發系爭
    本票之事實，係屬實體上之爭執，依首揭說明，應由抗告人
    另行提起訴訟以資解決，非本件非訟程序所得加以審究。故
    抗告人據以指摘原裁定不當，聲明廢棄，自有未洽，應予駁
    回。
四、據上論結，本件抗告為無理由，應依非訟事件法第21條第2
    項、第46條，民事訴訟法第495 條之1 第1 項、第449 條第
    1 項、第95條、第78條，裁定如主文。
中    華    民    國    97    年    10    月    21    日
                民事第二庭    審判長法  官  蕭胤瑮
                                    法  官  吳振富
                                    法  官  連育群
以上正本係照原本作成。
對於本裁定不得抗告。
中    華    民    國    97    年    10    月    21    日
                                    書記官  蕭佩宜


司法院資訊處製作；財團法人民間司法改革基金會備份。
